臺灣臺南地方法院民事裁定　　　　　　　　95年度破字第19號
聲　請　人
即債務人　　甲○○
代　理　人　陳水聰律師
上列聲請人聲請宣告破產事件，本院裁定如下：
    主  文
宣告甲○○破產。
選任林瑞成律師為破產管理人。
申報債權之期間自即日起至民國96年3月9日止。
第一次債權人會議定於民國96年2月7日（星期三）上午10時30分
在本院第20法庭召開。
    理  由
一、按破產，對債務人不能清償債務者宣告之；債務人不能清償
    債務者，依破產法所規定之和解或破產程序，清理其債務；
    債務人停止支付者，推定其為不能清償；破產法第57條及第
    1條分別定有明文。次依同法第148條規定之旨趣，除債務人
    之財產不敷清償破產財團費用及財團之債務外，尚難認無宣
    告破產之實益。
二、本件聲請意旨略以：依破產法第1條、第57條、第58條規定
    ，祇要債務人有不能清償債務之情事，即可宣告破產，至於
    宣告破產有無實益，似非宣告破產時所應斟酌之要件。而聲
    請人即債務人甲○○原工作尚稱穩定，家境小康，生活本能
    溫飽。然於民國89年，因參加互助會卻被倒會，造成損失新
    台幣（下同）150餘萬元之鉅款，已被牽累而產生財務問題
    ，是以不得不先向銀行舉債應急，加以近年來嚴重經濟不景
    氣，致債務人受到影響，原賴以維生之業務量急遽下降，收
    入減少甚多，以致漸漸無法如期繳付貸款之本息，不得不再
    度向銀行借貸，變成陷於以債養債之窘境，深陷負債坑洞。
    而債務人家中尚有太太及年幼之子女均有賴其照顧，面對之
    前借貸之多筆高利貸款及債務，利上加利，債務人不得已乃
    又四處告貸渡日，致其負債情況急速累積惡化，現實已屆窮
    途末路之境地，再也還不出錢來。債務人亦甚有誠意想處理
    債務問題，亦曾希望與債權人進行協商，然債權人卻要求其
    每月光是利息至少即得清償5萬多元，這還不包括借貸之本
    金，債務人即使都不吃不喝，也都無力負擔。為求解脫，債
    務人已多次有尋死之念頭，但每又念及太太及年幼之子女，
    實又不知如何是好，不斷利上加利之鉅額債務，致債務人現
    今之生活已完全陷入絕境，每日都要被人恐嚇、逼債，根本
    難有一刻喘息之機會，是以不得不依法清理債務。債務人依
    現況估算，債務人現有之財產總額為1,927,000元，而其負
    債總額約為4,466,626元，顯已不能清償債務，若不宣告破
    產將無法解決，為此檢具財產狀況說明書及債權人清冊，聲
    請宣告破產等語。
三、經查：
(一)、本件聲請人即債務人主張其積欠多家銀行等借款共計約為4,
    466,626元，已無力清償，而今其資產僅有坐落台南縣永康
    市○○段505地號土地所有權應有部分10000分之133，及其
    上1021建號即門牌台南縣永康市○○街247巷6弄14號2樓建
    物所有權全部、1025建號即門牌台南縣永康市○○街247巷6
    弄15號建物所有權應有部分74分之1、1030建號即門牌台南
    縣永康市○○街247巷6弄15號地下室建物所有權應有部分37
    分之1，經鑑定價值合計為1,927,000元等情，已據提出債權
    人清冊、土地登記謄本、建物登記謄本及估價報告書為證，
    且有勞保局電子閘門查詢作業被保險人投保資料查詢、稅務
    電子閘門財產所得調件明細表、萬泰商業銀行股份有限公司
    95年9月29日陳報狀所附交易記錄一覽表、同行95年10月27
    日補正聲請狀、國泰世華商業銀行股份有限公司95年10月14
    日陳報狀所附授信業務歸戶資料及慶豐商業銀行股份有限公
    司95年11月22日陳報狀所附客戶往來科目狀況查詢、本院95
    年度訴字第1001號民事判決及其確定證明書影本在卷足憑，
    則聲請人主張其所負債務超過其資產，已不能清償債務之情
    ，應屬實在。
(二)、次查，聲請人所有上開不動產雖有本金最高限額2,450,000
    元之抵押權設定登記，惟經本院函詢抵押權人國泰人壽保險
    股份有限公司有關聲請人所欠債務金額為若干，經該抵押權
    人函覆聲請人目前積欠金額為1,191,803元及自95年6月2日
    起至清償日止，按年息百分之3計算之利息，暨自95年7月3
    日起至清償日止，逾期在6個月以內者，按上開利率百分之
    10，超過6個月者，按上開利率百分之20計算之違約金，足
    見聲請人之財產如組成破產財團，經扣除有別除權之抵押債
    權後，尚有餘額足資清償破產財團費用及財團債務，要難認
    無宣告破產之實益。
(三)、綜上所述，聲請人既有多數債權人，且其所負債務超過其資
    產，已不能清償債務，而其組成之破產財團尚足以支付財團
    費用及財團債務，從而，聲請人聲請破產，於法有據，應予
    准許。
四、按破產管理人，應就會計師或其他適於管理該破產財團之人
    中選任之，破產法第83條第1項有明文規定。本院參酌台南
    律師公會95年12月12日（95）南律字第328號函推薦之破產
    管理人，及林瑞成律師長年於本院轄區執行律師業務，足堪
    勝任繁雜之破產管理事務，且經本院徵詢其意願亦同意擔任
    本件破產管理人，可認為適於擔任本件破產事件之破產管理
    人。爰依前揭規定，選任林瑞成律師為破產管理人【事務所
    ：設台南市○○路128號4樓之5；聯絡電話：（06）0000000
    ；傳真號碼：（06）0000000】，以利本件破產程序之進行
    。又破產人之債權人，應於規定期限內向破產管理人申報其
    債權，其不依限申報者，不得就破產財團受清償，爰一併酌
    定申報債權之期間及第一次債權人會議之日期、地點如主文
    第3、4項所示。
五、依破產法第63條、第64條，裁定如主文。
中　　華　　民　　國　　96　　年　　1 　　月　　8 　　日
                  民事第三庭    法　官　張季芬
以上正本係照原本作成
如對本裁定抗告，須於裁定送達後10日內向本院提出抗告狀，並
應繳納抗告費新台幣1,000元整。
中　　華　　民　　國　　96　　年　　1 　　月　　8 　　日
                                書記官　陳美萍
